【裁判字號】    98,上訴,4190
【裁判日期】    981020
【裁判案由】    毒品危害防制條例
【裁判全文】
臺灣高等法院刑事判決                98年度上訴字第4190號
上  訴  人
即  被  告  甲○○
                    （現另案於臺灣基隆看守所羈押中）
上列上訴人因違反毒品危害防制條例案件，不服臺灣基隆地方法
院98年度訴字第871號，中華民國98年8月31日第一審判決（起訴
案號：臺灣基隆地方法院檢察署98年度毒偵字第1211號），提起
上訴，本院判決如下：
    主  文
上訴駁回。
    理  由
一、按不服地方法院之第一審判決而上訴者，應向管轄第二審之
    高等法院為之。上訴書狀應敘述具體理由。上訴書狀未敘述
    上訴理由者，應於上訴期間屆滿後20日內補提理由書於原審
    法院，逾期未補提者，原審法院應定期間先命補正。第二審
    法院認為上訴書狀未敘述理由或上訴有第362條前段之情形
    者，應以判決駁回之，但其情形可以補正而未經原審法院命
    其補正者，審判長應定期間先命補正。刑事訴訟法第361條
    、第367條，分別定有明文。所謂不服第一審判決之具體理
    由，必係依據卷內既有訴訟資料或提出新事證，指摘或表明
    第一審判決有何採證認事、用法或量刑等足以影響判決本旨
    之不當或違法，而構成應予撤銷之具體事由，始克當之（例
    如：依憑證據法則具體指出所採證據何以不具證據能力，或
    依憑卷證資料，明確指出所為證據證明力之判斷如何違背經
    驗、論理法則）；倘僅泛言原判決認定事實錯誤、違背法令
    、量刑失之過重或輕縱，而未依上揭意旨指出具體事由，或
    形式上雖已指出具體事由，然該事由縱使屬實，亦不足以認
    為原判決有何不當或違法者（例如：對不具有調查必要性之
    證據，法院未依聲請調查亦未說明理由，或援用證據不當，
    但除去該證據仍應為同一事實之認定），皆難謂係具體理由
    ，俾與第二審上訴制度旨在請求第二審法院撤銷、變更第一
    審不當或違法之判決，以實現個案救濟之立法目的相契合，
    並節制濫行上訴（最高法院97年度臺上字第892號判決參照
    ）。是以上訴人之上訴書狀或補提之上訴理由書，雖有敘述
    上訴理由，惟並未具體敘述第一審判決有上述違法、不當情
    形，即與未敘述具體理由無異，其所為上訴，即不符合上訴
    之法定要件。
二、本件原判決以被告甲○○於原審審理時之自白、及其為警捕
    獲後所採尿液，經送台灣尖端先進生技醫藥股份有限公司檢
    驗，確呈海洛因代謝物嗎啡、可待因及安非他命類之陽性檢
    驗結果，有該公司98年7月3日出具之濫用藥物檢驗報告及基
    隆市警察局第一分局偵辦毒品案件尿液檢體對照表附卷可稽
    ，又查獲之白色粉末（淨重合計2.98公克），經鑑定後，含
    有第一級毒品海洛因之成分，亦有法務部調查局濫用藥物實
    驗室98年7月24日調科壹字第09823020480號鑑定書供參，另
    扣案之透明結晶體（毛重合計6.65公克），經初步鑑驗後，
    含有第二級毒品安非他命成分，有基隆市警察局第一分局偵
    查隊查獲涉嫌毒品危害防制條例毒品初步鑑驗報告單及鑑驗
    結果照片可參，復有七星煙盒、鐵煙盒、鐵盒各1只、花仙
    子飄香劑1瓶及吸食器3組扣案可憑，認定被告有施用第一級
    、第二級毒品，且審酌被告經觀察、勒戒後，竟未戒除毒癮
    之惡習，再度施用毒品，顯認缺乏戒斷決心，然其所為僅屬
    戕害自身之行為，未侵犯其他法益，且於檢察事務官詢問及
    原審本院審理時坦認犯行，犯後態度尚屬良好等一切情狀，
    分別量處有期徒刑7月及3月，並依法定其應執行刑有期徒刑
    8月等情，均已詳敘所憑證據、認定理由及量刑依據。從形
    式上觀察，原判決並無認定事實錯誤、量刑瑕疵或違背法令
    之情形可言。被告提起上訴僅汎稱：「一、被告施用第一級
    毒品判刑7月，施用第二級毒品判刑3月，被告向法院聲請易
    科罰金。二、被告乃第一次施用第一級毒品，實因被告患有
    胃潰瘍、十二指腸潰瘍才施用，還未上癮，懇請從輕量刑」
    云云。惟查，數罪併罰其中一罪不得易科罰金，另一犯罪雖
    得易科罰金，於定執行刑時無庸諭知易科罰金之折算標準，
    被告向本院聲請易科罰金，即有未合；又量刑輕重，係屬事
    實審法院得依職權自由裁量之事項，而原審量刑時，均已審
    酌刑法第57條各款所列情狀，既未逾越法定範圍，又未濫用
    其職權，量刑至為妥適。綜上，被告上訴意旨，尚不足以認
    為原審判決有何不當或違法，亦不足以影響原審判決量刑刑
    度之本旨，均核非上開法條規定之上訴應敘述之具體理由，
    此外，被告復未具體指摘原審判決關於認定事實、適用法律
    及量刑等事項，究竟有何違法或不當之具體情形。依上開判
    決意旨，本件上訴不合上訴之法定要件，應予駁回，並不經
    言詞辯論為之。
據上論斷，應依刑事訴訟法第367條前段、第372條，判決如主文
中    華    民    國    98    年    10    月    20    日
                    刑事第一庭審判長法  官  葉騰瑞
                                    法  官  王炳梁
                                    法  官  莊明彰
以上正本證明與原本無異。
施用第一級毒品部分如不服本判決應於收受送達後10日內向本院
提出上訴書狀，其未敘述上訴之理由者並得於提起上訴後10日內
向本院補提理由書（均須按他造當事人之人數附繕本）「切勿逕
送上級法院」。
其餘不得上訴。
                                    書記官  王韻雅
中    華    民    國    98    年    10    月    20    日


司法院資訊處製作；財團法人民間司法改革基金會備份。
